【裁判字號】    89,竹簡,544
【裁判日期】    891221
【裁判案由】    給付票款
【裁判全文】
臺灣新竹地方法院民事判決  八十九年度竹簡字第五四四號
    原      告  乙○○
    被      告  保證責任新竹市消費合作社
    法定代理人  甲○○
右當事人間請求給付票款事件，本院判決如左：
    主      文
被告應給付原告新台幣拾陸萬元，及自民國八十九年六月九日起至清償日止，按年
息百分之六計算之利息。
訴訟費用由被告負擔。
本判決得假執行；但被告如於假執行程序實施前，以新台幣參拾陸萬元為原告預供擔
保，得免為假執行。
    事實及理由
一、原告訴之聲明：如主文第一項所示。
二、事實摘要：
（一）原告主張被告因積欠債務，爰簽發如附表所示之支票三紙交予原告，共計新台
      幣（下同）八十萬五千元，惟屆期提示均因存款不足而遭退票，嗣被告雖清償
      四十四萬五千元，然尚積欠三十六萬元，爰依票據關係請求被告如數給付，並
      自八十九年六月九日起至清償日止，按年息百分之六加計遲延利息。
（二）被告對於系爭三紙本票之真正並不爭執，惟辯稱該支票係被告之前任法定代理
      人即理事主席沈來成所簽發，用作支付其個人積欠原告之帳款，被告與原告間
      並無何對價關係，原告應向沈來成個人請求等語。
三、本院之判斷：
    原告主張其執有被告簽發如附表所示之支票三紙，屆期未獲兌現之事實，業據提
    出與其所述相符之本票暨退票理由各三件為證，且被告對系爭支票之真正亦不爭
    執，自堪信原告此部份主張為真實。被告雖以前揭情詞置辯，惟按合作社理事對
    外代表合作社，合作社法第三十四條第一項定有明文，被告既自承系爭支票上發
    票人之印文為真正，且稱係前任法定代理人即理事主席沈來成所簽發，則系爭支
    票即屬被告簽發無訛，依票據法第五條規定，被告自應依票上所載文義負責。其
    次，系爭票款究作何用途，依卷附兩造均不爭執之經營權讓渡契約書附加條款以
    觀，該附加條款對於被告之債務以及前任主席沈來成個人之債務均分別標示並約
    定處理方法，其中並無沈來成個人積欠原告帳款之文字，反而附加條款第二條記
    載被告前欠原告八十萬元債務。職是，原告所稱系爭支票係用以清償被告之債務
    ，較堪採信，被告所稱兩造間無對價關係云云，尚無足取。又按支票發票人應照
    支票文義擔保支票之支付，票據法第一百二十六條有所規定，從而，原告請求被
    告給付尚欠未付之票款三十六萬元，及自八十九年六月九日起之法定利息，即為
    正當，應予准許。
四、本件係命清償票據上債務之判決，爰依職權宣告假執行。被告雖陳明願提供現金
    或等值之有價證券為擔保聲請宣告免為假執行，然就有價證券並未具體陳明係何
    種類，本院無從審酌價值是否與現金相當，惟其所陳現金部分，則與規定相符，
    爰酌定相當之擔保金額予以宣告。
五、據上論結，原告之訴為有理由，依民事訴訟法第四百三十六條第二項、第七十八
    條、第三百八十九條第一項第四款、第三百九十二條，判決如主文。
中      華      民      國    八十九    年    十二    月      二十一    日
                                  臺灣新竹地方法院新竹簡易庭
~B法      官  李珮瑜
右為正本係照原本作成。
如對本判決上訴，須於判決送達後廿日內向本院提出上訴（須按他造當事人之人數附
繕本）。
~B書  記  官  蕭宛琴
中      華      民      國    八十九    年     十二     月     二十一   日
附表：
┌──┬─────┬─────┬────┬─────┬───────┐
│編號│ 付款人   │ 發票日   │發票人  │票面金額  │提示日或到期日│
│    │          │          │        │（新台幣）│              │
├──┼─────┼─────┼────┼─────┼───────┤
│一  │新竹市第三│八十九年五│新竹市消│六十萬元  │八十九年六月八│
│    │信用合作社│月十九日  │費合作社│          │日            │
│    │東南分社  │          │        │          │              │
├──┼─────┼─────┼────┼─────┼───────┤
│二  │同      右│八十九年五│同    右│二十萬元  │同          右│
│    │          │月二十八日│        │          │              │
├──┼─────┼─────┼────┼─────┼───────┤
│三  │同      右│八十九年四│同    右│五千元    │同          右│
│    │          │月二十九日│        │          │              │
└──┴─────┴─────┴────┴─────┴───────┘


司法院資訊處製作；財團法人民間司法改革基金會備份。
